臺中高等行政法院裁定
　　　　　　　　　　　　　　　　　　 94年度簡字第00069號
原　　　告　甲○○○
被　　　告　臺中市稅捐稽徵處
代　表　人　乙○○
上列當事人間因牌照稅事件，原告不服臺中市政府中華民國
94年2月5日府法訴字第0940023795號訴願決定，提起行政訴
訟，本院裁定如下：
    主　文
原告之訴駁回。
訴訟費用由原告負擔。
    理　由
一、按「原告之訴，有起訴不備其他要件者，行政法院應以裁定
    駁回之。」行政訴訟法第107條第1項第10款定有明文。又「
    訴願及行政訴訟，均係對於未確定之行政處分，請求救濟之
    方法，若行政官署之處分已經確定，自不得更藉行政爭訟程
    序請求救濟。本件原告於行政處分確定後，復就同一事由向
    臺灣省政府陳情，經該府指復不准，此項指復僅係重申維持
    原處分之意旨，並非就新事實所為之新處分，乃原告竟對此
    指復通知向內政部及行政院一再訴願，並提起行政訴訟，顯
    係對已確定之行政處分，更事爭訟，自非合法。」改制前行
    政法院61年度裁字第24號著有判例。
二、本件原告因牌照稅事件，具狀提起行政訴訟，其陳述意旨略
    稱：緣原告所有ＯＣ–7817號自用小客車，因逾限未參加定
    期檢驗，經交通部公路總局台中區監理所（下稱台中區監理
    所）於民國87年6月10日逕行註銷牌照，嗣於89年5月29日使
    用公共道路為警方查獲，經被告審理違章結果，依違反使用
    牌照稅法第28條第2項規定，除追補使用牌照稅88年全年新
    台幣（下同）46,170元，89年至5月29日查獲止18,922元外
    ，並處該應納稅額各二倍之罰鍰，計130,100元。原告不服
    ，申請復查未獲變更，該決定書於91年12月13日送達，原告
    未提起訴願，復於92年4月29日就同一補稅及裁罰處分重行
    申請復查，被告以系爭裁罰案件已屬確定，乃復查決定以程
    序不合駁回，原告於92年8月6日提起訴願，經臺中市政府訴
    願決定駁回其訴願。嗣原告於93年8月24日就同一事件再向
    被告申請復查，被告復以程序不合駁回，原告於93年12月16
    日再提起訴願，亦經臺中市政府駁回其訴願。原告仍表不服
    ，遂提起本件行政訴訟，主張其所有ＯＣ–7817號自用小客
    車從未收到驗車通知單，因逾期未檢驗車輛，台中區監理所
    於87年5月11日以裁決書清冊刊登於台灣日報，完成公示送
    達程序，並於87年6月10日逕行註銷牌照，表面上雖是完成
    公示送達，但眾所皆知，除了特定人士之外，沒有人會看報
    紙之公告，該所未以郵寄方式通知原告，更未合法以公示送
    達方式通知，致原告不知情，依牌照稅法規定，遭逕行註銷
    牌照之車輛即不再課徵牌照稅，87年之使用牌照稅，於同年
    4月繳清在案，即該年度6月10日起至12月31日之牌照稅即不
    再課徵，被告竟未盡告知之義務通知退回87年溢繳之牌照稅
    款，致原告遭處罰款，此乃被告行政疏失所造成。另該車事
    實上是原告公公、婆婆使用之車輛，婆婆本身領有殘障手冊
    ，可享有免繳使用牌照稅之權利，惟原告往年都不曾使用此
    權利，如要免除使用牌照稅大可用此權利，又何必如此逃避
    ，為此請求撤銷訴願決定及原處分云云。
三、經查，本件原告因牌照稅事件，經追補使用牌照稅88年全年
    46,170元，89年至5月29日查獲止18,922元，並處該應納稅
    額各二倍之罰鍰，計130,100元。原告不服，申請復查未獲
    變更，該決定書於91年12月13日送達，有傳真查詢國內各類
    掛號郵件查單一件附於原處分卷可稽，原告未提起訴願，則
    該系爭牌照稅處分案已告確定，依上開改制前行政法院61年
    度裁字第24號判例意旨，原告自不得再就已確定之行政處分
    藉行政爭訟程序請求救濟。茲原告於93年8月24日復就同一
    事件向被告申請復查，經被告以程序不合駁回，原告於93年
    12月16日提起訴願，亦經臺中市政府為訴願不受理之決定，
    均無不合。原告復提起本件行政訴訟，依首開說明，自非合
    法，應予駁回。本件既從程序上予以駁回，則兩造關於實體
    上主張及攻擊防禦方法，毋庸加以審究，併此敘明。
四、依行政訴訟法第107條第1項第10款、第104條、民事訴訟法
    第95條、第78條，裁定如主文。
中　　華　　民　　國　　94　　年　　5　　月　　10　　日
                第三庭法  官　林　秋　華
以上正本證明與原本無異。
如不服本裁定，應於裁定送達後10日內，以本訴訟事件所涉及之
法律見解具有原則性者，始得向本院提出抗告狀並表明抗告理由
，經最高行政法院許可，否則不得抗告；如於本裁定宣示後送達
前提起抗告者，應於裁定送達後10日內補提抗告理由書（均應依
對造人數提出繕本）。提起抗告應繳納送達用雙掛號郵票390元
（34元及5元郵票各10份)。
中　　華　　民　　國　　94　　年　　5　　月　　10　　日
                      書記官　王　百　全
